【裁判字號】    97,審交易,200
【裁判日期】    970829
【裁判案由】    過失致死等
【裁判全文】
臺灣桃園地方法院宣示判決筆錄       97年度審交易字第200號
公  訴  人  臺灣桃園地方法院檢察署檢察官
被      告  乙○○
上列被告因過失致死等案件，於中華民國97年8 月29日下午5 時
許，在本院第十法庭宣示判決，出席職員如下：
          法  官   林孟宜
          書記官   洪明媚
          通  譯
法官起立朗讀判決主文、犯罪事實要旨、處罰條文、附記事項，
及告以上訴限制、期間並提出上訴狀之法院，且諭知記載其內容
：
一、主  文：
    乙○○服用酒類，不能安全駕駛動力交通工具而駕駛，處有
    期徒刑陸月，緩刑伍年；又過失致人於死，處有期徒刑壹年
    貳月，緩刑伍年；應執行有期徒刑壹年陸月，緩刑伍年，緩
    刑期內並應賠償被害人家屬甲○○新臺幣壹佰陸拾萬元整，
    履行方式如附記事項(二)所載。
二、犯罪事實要旨：
    乙○○於民國96年11月20日凌晨5 時30分許，在桃園縣中壢
    市○○路凱悅KTV 內飲酒後，已不能安全駕駛動力交通工具
    ，仍騎乘車牌號碼8FR ─866 號重型機車上路，沿桃園縣八
    德市○○路往桃園市方向行駛，嗣於同日上午6 時20分許，
    途經桃園縣中壢市○○路○ 段時，其本應注意在未劃標線之
    道路，時速不得超過40公里，並應靠右行駛，且應注意車前
    狀況，隨時採取必要安全措施，而當時天候陰天，日間有自
    然光線、柏油路面乾燥無缺陷、視距良好無障礙物，並無不
    能注意之情事，適有劉應暉騎乘車號8FW ─121 號重型機車
    沿對向車道行駛，因乙○○酒後注意力、判斷力降低，且疏
    未注意上開規定，並以時速50至60公里間速度前行，未靠右
    行駛，致閃避不及而與劉應暉騎乘之重機車車頭發生碰撞，
    致劉應暉因而受有顱顏骨骨折併左腿鈍創等傷害，經警獲報
    到場處理，並將2 人送醫，乙○○經抽血檢出血液中酒精濃
    度達185.7MG/DL（換算為呼氣酒精濃度達每公升0.92毫克）
    ，劉應暉經送醫急救仍於同日上午6 時47分許，因車禍所致
    顱顏骨骨折併左腿鈍創而生顱內出血致中樞神經性休克不治
    死亡。
三、處罰條文：
    行為時刑法第185 條之3 ，刑法第2 條第1 項前段、第276
    條第1 項、第51條第5 款、第74條第1 項第1 款、第2 項第
    3 款，刑法施行法第1 條之1 第1 項、第2 項。
四、附記事項：
  (一)按行為後法律有變更者，適用行為時之法律，但行為後之法
    律有利於行為人者，適用最有利於行為人之法律，刑法第 2
    條第1 項定有明文。而刑法修正之比較新舊法，應就罪刑有
    關之共犯、未遂犯、想像競合犯、牽連犯、連續犯、結合犯
    ，以及累犯加重、自首減輕暨其他法定加減原因（如身份加
    減）與加減例等一切情形，綜其全部罪刑之結果而為比較（
    最高法院95年5 月23日95年度第8 次刑庭會議決議可資參照
    ）。查本案被告行為後，刑法第185 條之3 業於97年1 月2
    日經總統以華總一義字第09600177841 號令修正公布，並於
    同年月4 日生效施行。修正前條文為「服用毒品、麻醉藥品
    、酒類或其他相類之物，不能安全駕駛動力交通工具而駕駛
    者，處1 年以下有期徒刑、拘役或3 萬元以下罰金。」，修
    正後為「服用毒品、麻醉藥品、酒類或其他相類之物，不能
    安全駕駛動力交通工具而駕駛者，處1 年以下有期徒刑、拘
    役或科或併科15萬元以下罰金。」，而依據刑法施行法第1
    條之1 規定：「中華民國94年1 月7 日刑法修正施行後，刑
    法分則編所定罰金之貨幣單位為新臺幣。94年1 月7 日刑法
    修正時，刑法分則編未修正之條文定有罰金者，自94年1 月
    7 日刑法修正施行後，就其所定數額提高為30倍。但72年6
    月26日至94年1 月7 日新增或修正之條文，就其所定數額提
    高為3 倍。」故刑法第185 條之3 修正前之罰金刑最高額為
    新臺幣9 萬元，修正後之罰金刑最高額則為科或併科新臺幣
    15 萬 元，而修正前、後之罰金刑最低額並無不同，比較新
    舊條文，修正後之規定並非較有利於被告，參酌刑法第2 條
    第1項 前段、後段規定之「從舊從輕」原則，本案應適用行
    為時即修正前刑法第185 條之3 之規定，併予敘明。
  (二)本件被告緩刑條件：另應賠償被害人家屬甲○○新臺幣壹佰
    陸拾萬元整，履行方式如下：
    於97年8 月13日當庭交付渣打銀行公西分行面額各17萬、
    17萬、16萬支票，發票日97年8 月17日、97年8 月24日、97
    年8 月31日共三紙。
    餘款110 萬元，分別於98年8 月31日、99年8 月31日、10
    0 年8 月31日、101 年8 月31日、102 年8 月31日各給付新
    臺幣22萬元。如有一期不履行視為全部到期。
五、協商判決除有刑事訴訟法第455 條之4 第1 項第1 款於本訊
    問程序終結前，被告撤銷協商合意或檢察官撤回協商聲請者
    ；第2 款被告協商之意思非出於自由意志者；第4 款被告所
    犯之罪非第455 條之2 第1 項所定得以協商判決者；第6 款
    被告有其他較重之裁判上一罪之犯罪事實者；第7 款法院認
    應諭知免刑或免訴、不受理者情形之一，及違反同條第2 項
    「法院應於協商合意範圍內為判決；法院為協商判決所科之
    刑，以宣告緩刑或2 年以下有期徒刑、拘役或罰金為限」之
    規定者外，不得上訴。
六、如有前項得上訴之情形者，得自收受判決送達之日起10日內
    ，向本院提出上訴書狀，上訴於第二審法院。
中    華    民    國    97    年    8     月    29    日
                            刑事庭法  官  林孟宜
以上正本證明與原本無異。
                                  書記官  洪明媚
中    華    民    國    97    年    8     月    29    日
附錄本案論罪科刑法條：
行為時中華民國刑法第185條之3：
服用毒品、麻醉藥品、酒類或其他相類之物，不能安全駕駛動力
交通工具而駕駛者，處1 年以下有期徒刑、拘役或3 萬元以下罰
金。
中華民國刑法第276 條第1 項規定：
因過失致人於死者，處2 年以下有期徒刑、拘役或2 千元以下罰
金。


司法院資訊處製作；財團法人民間司法改革基金會備份。
